臺灣新竹地方法院刑事宣示判決筆錄　　　100年度易字第232號
公　訴　人　臺灣新竹地方法院檢察署檢察官
被　　　告　鄭國彬
上列被告因詐欺案件，經檢察官聲請簡易判決處刑（99年度偵字
第6190、6900、7619號），本院認不宜以簡易判決處刑，改依通
常程序審理後，聲請改依協商程序而為判決，本院於中華民國10
0年10月4日下午4時在本院刑事第8法庭宣示判決，出席職員如下
：
　　　　　　　　　　　法　官　林惠君
　　　　　　　　　　　書記官　蔣淑君
　　　　　　　　　　　通　譯　呂超進
法官起立朗讀判決主文、犯罪事實要旨、處罰條文、附記事項，
及告以上訴限制、期間並提出上訴狀之法院，且諭知記載其內容
：
一、主  文：
    鄭國彬共同犯詐欺取財罪，處有期徒刑參月，如易科罰金，
    以新臺幣壹仟元折算壹日。緩刑貳年。
二、犯罪事實要旨：
    鄭國彬於民國99年4 月間，透過網際網路與真實姓名、年籍
    不詳自稱「婷婷」之成年女子及自稱「阿成」之成年男子取
    得聯繫，雖可預見提供帳戶帳號予他人匯入款項，並依該人
    指示，自其所提供帳戶提領款項後交付該人之行徑，常與財
    產犯罪密切相關，又對於提供之帳戶帳號，他人是否持以為
    詐欺犯罪，並提領、轉交之款項是否為詐欺所得款項雖無確
    信，仍因有利可圖，而以縱他人持以為詐欺犯罪亦不違背其
    本意之詐欺未必故意，與「婷婷」、「阿成」所屬詐欺集團
    成員基於犯意聯絡，先後將其申設之渣打國際商業銀行龍岡
    分行帳號000000000000號帳戶（下稱本件渣打銀行龍岡分行
    帳戶）及第一商業銀行平鎮分行帳號00000000000 號帳戶（
    下稱本件第一銀行平鎮分行帳戶）告知「婷婷」、「阿成」
    ；該詐欺集團不詳成員取得鄭國彬上開2帳戶帳號後，(一)於9
    9年4月24日18時30分許，由該詐欺集團某女性成員，在不詳
    地點，透過MAT反恐行動網路遊戲之即時通訊功能及MSN即時
    通訊，向張程鈞佯稱其遭他人控制強逼援交，請求張程鈞匯
    款幫其贖身云云，並取得張程鈞之聯絡電話，再由詐欺集團
    某男性成員假冒援交女之老闆，致電張程鈞，要求張程鈞持
    提款卡至自動櫃員機依指示操作，致張程鈞不疑有他而陷於
    錯誤，於同日22時33分許，至苗栗縣頭份鎮○○路106 號，
    依指示操作渣打國際商業銀行頭份分行設置在上址之自動櫃
    員機，以無摺存款方式匯款新臺幣（下同）10萬元至本件渣
    打銀行龍岡分行帳戶內。(二)於99年4月25日0時許，由該詐欺
    集團某女性成員，在不詳地點，透過MSN 即時通訊，向陳柏
    仁佯稱其從事援交，家裡經濟不好，缺生活費，請求陳柏仁
    匯款與其援交云云，並取得陳柏仁之聯絡電話，再由該詐欺
    集團某男性成員假冒援交女之老闆，致電陳柏仁，要求陳柏
    仁持提款卡至自動櫃員機依指示操作，致陳柏仁不疑有他而
    陷於錯誤，於同日1 時24分許，依指示操作第一商業銀行設
    置某處之自動櫃員機，匯款2萬5,026元至本件第一銀行平鎮
    分行帳戶內。(三)於99年4 月25日晚間，由該詐欺集團某女性
    成員，在不詳地點，透過MSN 即時通訊，向黃建蓁佯稱其有
    從事援交，老闆要其與一名有病之客人援交，請求黃建蓁假
    裝與其已預約援交，以向老闆拒絕接該客人云云，並取得黃
    建蓁之聯絡電話，再由詐欺集團某男性成員假冒援交女之老
    闆及車伕，致電黃建蓁並佯稱需先匯援交費用3,000 元及保
    證金6 萬元至指定帳戶方可與援交女見面云云，致黃建蓁陷
    於錯誤，於同日21時39分許，至桃園市○○路55號，操作第
    一商業銀行設置在上址之自動櫃員機，分3筆各匯款3,000元
    、3萬元及2萬5,000 元至本件第一銀行平鎮分行帳戶內。(四)
    於99年4 月25日晚間，由該詐欺集團某女性成員，在不詳地
    點，透過網路即時通訊，向賴麒翔佯稱其有從事援交，老闆
    要其與一名有病之客人援交，請求賴麒翔匯款3,000 元與其
    交易，以向老闆拒絕接該客人云云，致賴麒翔陷於錯誤，於
    同日22時15分許，至臺中市○○路○段144號，操作第一商業
    銀行設置在上址之自動櫃員機，匯款3,000 元至本件第一銀
    行平鎮分行帳戶內。旋鄭國彬即依「阿成」之指示，將本件
    渣打銀行龍岡分行帳戶及本件第一銀行平鎮分行帳戶張程鈞
    、陳柏仁、黃建蓁、賴麒翔上開匯入款項轉匯至該詐欺集團
    成員指定之帳戶。嗣因張程鈞、陳柏仁、黃建蓁、賴麒翔匯
    款後發覺有異，報警而循線查獲。
三、處罰條文：
    刑法第339條第1項。
四、協商判決除有刑事訴訟法第455條之4第1項第1款於本訊問程
    序終結前，被告撤銷協商合意或檢察官撤回協商聲請者；第
    2款被告協商之意思非出於自由意志者；第4款被告所犯之罪
    非第455條之2第1項所定得以協商判決者；第6款被告有其他
    較重之裁判上一罪之犯罪事實者；第7 款法院認應諭知免刑
    或免訴、不受理者情形之一，及違反同條第2 項「法院應於
    協商合意範圍內為判決；法院為協商判決所科之刑，以宣告
    緩刑或二年以下有期徒刑、拘役或罰金為限」之規定者外，
    檢察官與被告均不得上訴。
五、如有前項得上訴之情形，得自收受宣示判決筆錄送達之日起
    10日內，向本院提出上訴書狀（請附繕本），上訴於第二審
    法院。
中    華    民    國   100    年    10    月    4     日
                  刑事第三庭  法  官  林惠君
以上正本證明與原本無異。
中    華    民    國  100     年    10    月    4     日
                              書記官  蔣淑君
附錄本案論罪科刑法條全文：
刑法第339條第1項
意圖為自己或第三人不法之所有，以詐術使人將本人或第三人之
物交付者，處5年以下有期徒刑、拘役或科或併科1千元以下罰金